臺灣宜蘭地方法院刑事判決　　　　　　　100年度易字第621號
公　訴　人　　臺灣宜蘭地方法院檢察署檢察官
被　　　告　　陳漢邦　
上列被告因妨害風化案件，經檢察官提起公訴（臺灣宜蘭地方法
院檢察署一００年度偵字第三四六三號），本院判決如左：
    主  文
陳漢邦意圖供人觀覽，公然為猥褻之行為，累犯，處有期徒刑柒
月。
    事  實                                              
一、陳漢邦前有多次妨害風化前科紀錄，其中於民國九十九年間
    五月間之妨害風化案件，經臺灣臺北地方法院以九十九年度
    易字第一五二七號判處有期徒刑六月確定，於同年九月廿八
    日易科罰金執行完畢。詎陳漢邦猶不知悔改，復於一００年
    七月十日上午十一時十五分許，在宜蘭縣羅東鎮○○路○段
    八八號「李科永圖書館」二樓，公眾得出入之藏書區公共場
    所，意圖供人觀覽，裸露生殖器公然為手淫之猥褻行為。
二、案經宜蘭縣政府警察局羅東分局移送臺灣宜蘭地方法院檢察
    署檢察官偵查起訴。
    理  由                                              
一、按除顯有不可信之情況外，從事業務之人於業務上或通常業
    務過程所須製作之紀錄文書、証明文書；其他於可信之特別
    情況下所製作之文書，得為証據。刑事訴訟法第一百五十九
    條之四第二、三款定有明文。本案認定事實所引用之「每日
    館內空間巡視表」，為圖書館人員於業務上製作之紀錄文書
    ，無顯不可信之情況；另圖書館內監視錄影所得之錄影畫面
    翻拍照片，則係憑機械力照錄，未經人為操作，復未伴有個
    人主觀意見在內，故均有證據能力。另證人吳思樺於本院所
    為結証，並予被告詰問、對質，已為對被告訴訟權利之保障
    ，先此敘明。
二、本案經訊被告陳漢邦固坦認於前揭時、地，有至「李科永圖
    書館」二樓藏書區，並應館方要求留下其個人聯絡資料，惟
    矢口否認有為裸露生殖器或手淫之猥褻行為，辯稱：當時為
    暑假，館內人來人往，如有裸露，應有被害人指証，本案無
    被害人，而其於該館留個人資料，僅是配合館方所稱例行公
    事云云。
三、經查，李科永圖書館因經常發生公然猥褻事件，即要求所屬
    提高注意，被告前因舉止怪異，而為館方列為可疑人物。案
    發當日，館方工讀生吳思樺見被告再行入館，即跟隨在後特
    加注意，旋見被告在不特定多數人可自由進出之藏書區書架
    處對一正在看書國中女生拉開牛仔褲拉鍊，裸露生殖器，並
    作手淫動作，該國中女生因在看書，未發覺被告舉動，其即
    請館方職員出面處理等情，業據現場目睹証人吳思樺結証明
    確在卷（本院審判筆錄第三～四頁）。此外，復有圖書館每
    日館內空間巡視表一件、被告留下身分証及行動電話資料、
    及現場監視錄影翻拍照片等在卷（警卷第六～一六頁）可參
    。核以，証人吳思樺係因前對被告舉止存疑，復因館方要求
    而尾隨查看，且其與被告素不相識，復無仇隙，此為被告所
    自承，則証人自無捏詞誣攀之理。況被告如非遭查獲有不當
    舉止，應館方職員要求，又豈會無故簽留個人身分証字號及
    電話資料於該圖書館？衡情應係為求先行脫身，不得不然。
    被告辯稱因館方宣稱係例行公事，其即主動留下聯絡方式云
    云，顯與常情不符，要難採信。至本案被告係於二樓藏書區
    公共區域，對一正閱讀之國中女生為公然猥褻行為，雖該女
    生因專心閱讀未為發覺，然全程既均為証人吳思樺親眼目睹
    ，且因藏書區設有長排書櫃，非如公開閱覽室視線無礙，是
    縱未為多人觀看，或無直接被害人出面指認，亦無解其本案
    刑責。乃本案事証已臻明確，被告犯行洵堪認定，自應依法
    論科。
四、核被告所為，係犯刑法第二百三十四條第一項公然猥褻之罪
    。被告前有多次妨害風化前科紀錄，其中於九十九年間五月
    間之妨害風化案件，經臺灣臺北地方法院以九十九年度易字
    第一五二七號判處有期徒刑六月確定，於同年九月廿八日易
    科罰金執行完畢，其於五年內故意再犯有期徒刑以上之本罪
    ，係屬累犯，依法應予加重其刑。爰審酌被告之品性、素行
    ，前已有七次妨害風化經判刑之前科紀錄，本案為滿足己身
    性慾再次違犯之犯罪動機、目的、雖本案在場國中女生因專
    心閱讀未發覺，然對圖書館內不特定人之使用圖書館或閱讀
    所生之干擾及危害非輕，且犯後不知悔改，猶飾詞圖卸之態
    度等一切情狀，乃量處如主文所示之刑，以資懲儆。
五、據上論斷，應依刑事訴訟法第二百八十四條之一、第二百九
    十九條第一項前段，刑法第二百三十四條第一項，判決如主
    文。
本案經檢察官張學翰到庭執行職務
中    華    民    國   100    年    11    月    8     日
                  臺灣宜蘭地方法院刑事第三庭
                          法  官  陳玉雲
以上正本證明與原本無異。
如不服本判決應於收受送達後十日內向本院提出上訴書狀，並應
敘述具體理由；其未敘述上訴理由者，應於上訴期間屆滿後二十
日內向本院補提理由書(均須按他造當事人之人數附繕本)「切勿
逕送上級法院」。
                          書記官  李茂榮
中    華    民    國   100    年    11    月    8     日
附錄法條全文：
刑事訴訟法第284條之1（合議審判）
除簡式審判程序、簡易程序及第376條第1款、第2款所列之罪之
案件外，第一審應行合議審判。
刑事訴訟法第299條（科刑或免刑判決）
被告犯罪已經證明者，應諭知科刑之判決。但免除其刑者，應諭
知免刑之判決。
依刑法第61條規定，為前項免刑判決前，並得斟酌情形經告訴人
或自訴人同意，命被告為左列各款事項：
一、向被害人道歉。
二、立悔過書。
三、向被害人支付相當數額之慰撫金。
前項情形，應附記於判決書內。
第2項第3款並得為民事強制執行名義。
中華民國刑法第234條（公然猥褻罪）
意圖供人觀覽，公然為猥褻之行為者，處1年以下有期徒刑、拘
役或3千元以下罰金。
意圖營利犯前項之罪者，處2年以下有期徒刑、拘役或科或併科1
萬元以下罰金。